# 关于二年备件报废

提问人：cmhlist 时间：2017-12-08 08:33:02
公司有批二年备件作为固定资产一部分入账。现在二年备件因质量问题报废，如何账务处理。是做固定资产减值还是做固定资产残值减少，但是固定资产的原值减少？求助

回答人：chenyiwei
备件本来就应当单独入账（作为存货或固定资产），并入固定资产价值并不恰当。对你说的情况，建议按照该报废备件当初的入账价值扣减向供应商或其他责任人的赔偿款之后的净额直接转营业外支出处理。